臺灣臺中地方法院刑事判決
110年度交易字第1104號
公  訴  人  臺灣臺中地方檢察署檢察官
被      告  吳粘春趕


上列被告因公共危險案件，經檢察官提起公訴（110年度偵字第2
2276號），本院判決如下：
    主    文
吳粘春趕犯血液中酒精濃度達百分之零點零五以上而駕駛動力交
通工具罪，累犯，處有期徒刑肆月，如易科罰金，以新臺幣壹仟
元折算壹日。
    犯罪事實
一、吳粘春趕於民國110年6月25日11時29分許前之某時點，在不
    詳地點，飲用酒類後，仍騎乘車牌號碼000-000號普通重型
    機車行駛於道路，嗣於110年6月25日11時29分許，途經臺中
    市中區光復路與雙十路1段路口時，不慎追撞趙麗華所駕駛
    車牌號碼000-0000號自用小客車（無人受傷），經警對交通
    事故雙方當事人即吳粘春趕、趙麗華實施酒測，因吳粘春趕
    經多次吹測均無法檢測呼氣酒精濃度，警方遂將吳粘春趕帶
    至醫院抽血檢驗酒精濃度，測得其血液所含酒精濃度值為18
    6mg/dL（即百分之0.186，換算吐氣所含酒精濃度為0.93mg/
    L），已逾百分之0.05以上，始悉上情。
二、案經臺中市政府警察局第一分局報告臺灣臺中地方檢察署檢
    察官偵查起訴。
    理    由
一、證據能力之說明：
  ㈠本判決認定事實所引用之被告以外之人於審判外之言詞或書
    面證據等供述證據，檢察官及被告吳粘春趕均未於言詞辯論
    終結前聲明異議，而本院審酌各該證據作成時之情況，並無
    違法不當或證明力明顯過低之瑕疵，亦認以之作為證據應屬
    適當，是依刑事訴訟法第159條之5規定，認均有證據能力。
     
  ㈡本判決以下所引用之非供述證據，均與本案事實具有自然關
    聯性，且核屬書證、物證性質，又查無事證足認有違背法定
    程式或經偽造、變造所取得等證據排除之情事，復經本院依
    刑事訴訟法第164條、第165條踐行物證、書證之調查程序，
    亦堪認均有證據能力。
二、認定犯罪事實之理由及證據：
　　訊據被告矢口否認上開犯行，辯稱：我真的沒有喝酒，我不
    知道為何血液檢驗酒精濃度超標等語（見本院卷第97頁）。
    經查：
　㈠被告於110年6月25日13時6分許，經抽血檢驗結果，其血液中
    酒精濃度為186mg/dL，有澄清醫院110年6月25日生化報告在
    卷可憑（見偵卷第49頁），而上開數值經換算結果，被告血
    液中酒精濃度為百分之0.186（計算式：186/1000=0.186%）
    ，已超過刑法第185條第1項第1款規定之標準，堪認被告構
    成第185條第1項第1款之不能安全駕駛犯行。
　㈡被告雖辯稱其真的未喝酒，不知道為何血液檢驗結果酒精濃
    度超標云云。惟查：
　　1.本案查獲原因，係被告於上開時、地，騎乘機車自後方不
      慎追撞案外人趙麗華所駕駛之汽車，警方獲報而趕往現場
      ，經警方依規定對交通事故雙方當事人實施酒測時，因被
      告吹測均「取樣不足」，故警方將被告帶至醫院抽血檢驗
      ，此有員警職務報告及被告之酒精測定紀錄表存卷可參（
      見偵卷第33、51頁）。
　　2.被告及案外人趙麗華案發當日所使用實施酒測之酒測器為
      同1台，儀器器號均為009840、感測元件器號均為RE423F0
      0407，該台酒測器檢定合格有效日期為110年10月31日，
      且於110年6月25日案發當時檢測次數尚未達1000次等情，
      此有被告及案外人趙麗華之酒精測定紀錄表、呼氣酒精測
      試器檢定合格證書各1份附卷可查（見偵卷第51、53頁）
      ，堪認被告實施酒測所使用之酒測器係經檢定合格，且仍
      在檢定合格之有效期限內。而被告、案外人趙麗華於110
      年6月25日11時47分、同日11時50分實施呼氣酒精測試之
      結果，被告為「取樣不足」（酒測單案號：205），案外
      人趙麗華則為「0.00毫克/公升」（酒測單案號：206），
      然該酒測器既係經檢定合格，且於被告實施酒測時仍在檢
      定合格之有效期限內，堪認該酒測器應無故障之情形，且
      案外人趙麗華係緊接在被告後實施酒測，案外人趙麗華即
      可正常檢測出酒測值為0，益徵該酒測器並非因故障而無
      法取樣，則被告酒測結果之所以顯示「取樣不足」，即非
      機器故障所致，應係人為因素所造成之差別。
　　3.被告於98年、100年、106年間，曾因酒後駕車之公共危險
      案件經法院判處罪刑之紀錄，有臺灣高等法院被告前案紀
      錄表在卷可查，是被告前應已有使用酒測器之經驗，應不
      至於因被告不熟悉酒測器使用方式，而導致機器取樣不足
      ，則被告是否於接受酒測時刻意以堵住呼氣孔或假裝呼氣
      之方式，規避酒測器檢驗結果，實啟人疑竇，且若被告確
      實未喝酒，其呼氣酒測值應為「0」，而非「取樣不足」
      ，是被告所辯其真的沒有喝酒云云，是否屬實，亦委難盡
      信。
　㈢綜上所述，本案依照醫院抽血檢驗生化報告之客觀證據，可
    證明被告血液中酒精濃度已超過刑法所定標準，至被告所辯
    內容，則無其他證據佐證，且其辯解亦不足採信，業如前述
    。本案事證明確，被告上開犯行堪以認定，應依法論科。
三、論罪科刑：
  ㈠核被告所為，係犯刑法第185條之3第1項第1款之血液中酒精
    濃度達百分之零點零五克以上而駕駛動力交通工具罪。
  ㈡被告前因公共危險案件，經本院106年度中交簡字第2100號判
    決處有期徒刑4月確定，於107年5月15日易服社會勞動執行
    完畢，此有臺灣高等法院被告前案紀錄表附卷可稽，其於5
    年內故意再犯本案有期徒刑以上之罪，為累犯，經參酌被告
    於上揭酒駕案件執行完畢後，竟再犯本案同罪質之犯行，堪
    認被告對於刑罰反應力薄弱，爰依刑法第47條第1項規定及
    大法官釋字第775號解釋意旨，加重其刑。
  ㈢爰審酌政府不斷宣導酒後不得駕車並積極取締，且大眾傳播
    媒體亦屢屢報導酒後駕車造成無辜民眾死傷之新聞；而酒精
    對人之意識能力具有不良影響，酒後駕車在道路上行駛，對
    往來之公眾及駕駛人自身皆具有高度危險性，被告竟仍漠視
    自身安危，罔顧公眾交通往來安全，於飲用酒類後，仍於駕
    駛動力交通工具行駛於道路上，實值非難；暨衡量被告血液
    中酒精濃度高達186mg/dL（即血液中酒精濃度為百分之0.18
    6，相當於吐氣酒精濃度每公升0.93毫克），並因此發生車
    禍肇事，幸未造成人員傷亡，再斟酌被告否認犯行之犯後態
    度，兼衡其教育程度、家庭經濟狀況（詳見本院卷第98頁）
    等一切情狀，量處如主文所示之刑，並諭知易科罰金之折算
    標準。
據上論斷，應依刑事訴訟法第299條第1項前段，刑法第185條之3
第1項第1款、第47條第1項、第41條第1項前段，刑法施行法第1
條之1第1項，判決如主文。
本案經檢察官洪淑姿提起公訴，檢察官洪志明到庭執行職務。
中　　華　　民　　國　　110 　年　　12　　月　　8 　　日
                  刑事第十四庭  法  官  田雅心
以上正本證明與原本無異。
如不服本判決應於收受送達後20日內向本院提出上訴書狀，並應
敘述具體理由；其未敘述上訴理由者，應於上訴期間屆滿後20日
內向本院補提理由書（均須按他造當事人之人數附繕本）「切勿
逕送上級法院」。
　　　　                        書記官   王嘉麒
中　　華　　民　　國　　110 　年　　12　　月　　8 　　日
【附錄論罪科刑法條】
刑法第185條之3第1項
駕駛動力交通工具而有下列情形之一者，處2 年以下有期徒刑，
得併科20萬元以下罰金：
一、吐氣所含酒精濃度達每公升零點二五毫克或血液中酒精濃度
    達百分之零點零五以上。
二、有前款以外之其他情事足認服用酒類或其他相類之物，致不
    能安全駕駛。
三、服用毒品、麻醉藥品或其他相類之物，致不能安全駕駛。